【裁判字號】    97,上訴,1564
【裁判日期】    971009
【裁判案由】    違反毒品危害防制條例
【裁判全文】
臺灣高等法院高雄分院刑事判決        97年度上訴字第1564號
上  訴  人
即  被  告  甲○○
上列上訴人因違反毒品危害防制條例案件，不服臺灣屏東地方法
院97年度訴字第222 號中華民國97年7 月30日第一審判決（起訴
案號：臺灣屏東地方法院檢察署97年度毒偵字第125 號），提起
上訴，本院判決如下：
     主  文
上訴駁回。
     事  實
一、甲○○於民國（以下同）94年間，因贓物案件，經台灣屏東
    地方法院以94年度訴字第167 號判決判處有期徒刑6 月，於
    94年10月2 日因徒刑易科罰金執行完畢出監。又於88年間因
    施用毒品案件，經臺灣屏東地方法院以88年度毒聲字第810
    號裁定送觀察勒戒後，認有繼續施用毒品傾向，經臺灣屏東
    地方法院以88年度毒聲字第1113號裁定令入強制戒治處所施
    以強制戒治，因其成效評定良好，由臺灣屏東地方法院以88
    年度毒聲字第2164號裁定停止戒治並付保護管束，嗣經臺灣
    屏東地方法院以89年度毒聲字第1200號裁定撤銷停止戒治裁
    定令入強制戒治處所施以強制戒治，於90年1 月20日強制戒
    治執行完畢而出戒治處所，並由臺灣屏東地方法院檢察署檢
    察官以90年度戒毒偵字第60號為不起訴處分確定；再於93年
    間，因施用毒品案件，經臺灣屏東地方法院以93年度簡字第
    986 號判決判處有期徒刑3 月確定，於93年10月7 日易科罰
    金執行畢。詎仍不知悔改，竟基於施用第一級毒品海洛因之
    犯意，於97年1 月8 日23時許，在屏東縣恆春鎮○○里○○
    路46號住處房間內，以將海洛因摻入香菸內點燃後吸食之方
    式，施用海洛因一次。另基於施用第二級毒品甲基安非他命
    之犯意，於97年1 月9 日18時許回溯120 小時內之某時許（
    不含自由遭拘束之時間），在不詳地點，以不詳方式，施用
    甲基安非他命一次。嗣於97年1 月9 日17時30分許，為警持
    本院核發之搜索票至上開住處搜索而查獲，並扣得含有海洛
    因殘渣之夾鏈袋2 個、含有甲基安非他命殘渣之夾鏈袋1 個
    及夾鏈袋1 個。
二、案經屏東縣警察局恆春分局移送臺灣屏東地方法院檢察署檢
    察官偵查起訴。
     理  由
一、訊之上訴人甲○○固坦承有於上開時、地，以上開方法施用
    海洛因之事實，惟否認有何施用甲基安非他命之犯行，辯稱
    ：我沒有施用甲基安非他命云云。惟查：
（一）上訴人甲○○於97年1 月9 日18時許，於警局所採集之尿
      液，經以酵素免疫分析法（EIA） 作初步檢驗，再以氣相
      層析質譜儀分析法作確認檢驗，其尿液確實均呈甲基安非
      他命及嗎啡陽性反應乙節，有警卷卷存正修科技大學超微
      量研究科技中心97年1 月10日檢驗報告1 紙可憑（見偵查
      卷第16頁）。又扣案之夾鏈袋，經原審送請高雄醫學大學
      附設中和紀念醫院檢驗，其中有2 個夾鏈袋呈有海洛因陽
      性反應，1 個呈甲基安非他命陽性反應，1 個則無毒品反
      應，有原審卷附該醫院之檢驗報告4 紙可稽，且上訴人甲
      ○○於原審審理時陳述扣案夾鏈袋為伊所有（見原審97
      年5 月14日審判筆錄），依社會一般之通念判斷，倘上訴
      人甲○○未施用甲基安非他命，何以裝盛毒品之夾鏈袋會
      有甲基安非他命陽性反應，是其空言否認施用毒品，應係
      事後卸責之詞，不足採信。此外，復有扣案含有海洛因殘
      渣之夾鏈袋2 個，含有甲基安非他命殘渣夾鏈袋1 個可憑
      ，足見上訴人甲○○亦有施用安非他命。
（二）又上訴人甲○○於88年間因施用毒品案件，經臺灣屏東地
      方法院以88年度毒聲字第810 號裁定送觀察勒戒後，認有
      繼續施用毒品傾向，經臺灣屏東地方法院以88年度毒聲字
      第1113號裁定令入強制戒治處所施以強制戒治，因其成效
      評定良好，由臺灣屏東地方法院以88年度毒聲字第2164號
      裁定停止戒治並付保護管束，嗣經臺灣屏東地方法院以89
      年度毒聲字第1200號裁定撤銷停止戒治裁定令入強制戒治
      處所施以強制戒治，於90年1 月20日強制戒治執行完畢而
      出戒治處所，並由臺灣屏東地方法院檢察署檢察官以90年
      度戒毒偵字第60號為不起訴處分確定；再於93年間，因施
      用毒品案件，經臺灣屏東地方法院以93年度簡字第986 號
      判決判處有期徒刑3 月確定，其有上開戒毒療程及施用毒
      品前科，有臺灣高等法院被告前案紀錄表1 紙附卷可稽，
      足見上訴人甲○○於經觀察、勒戒、強制戒治及因施用毒
      品判刑執行完畢，5 年內再犯本件施用第一級毒品海洛因
      、第二級毒品甲基安非他命，事證明確，其犯行已堪認定
      。
二、按海洛因、甲基安非他命，依序為毒品危害防制條例第2 條
    第2 項第1 款、第2 款規定之第一級、第二級毒品，除法律
    另有規定者外，不得持有、施用。核上訴人甲○○施用毒品
    海洛因及安非他命所為，分別係犯毒品危害防制條例第10條
    第1 項之施用第一級毒品罪，及同條例第10條第2 項之施用
    第二級毒品罪。上訴人甲○○因施用而持有海洛因及甲基安
    非他命之低度行為，均為施用之高度行為所吸收，不另論罪
    。上訴人甲○○前開施用第一級毒品、施用第二級毒品犯行
    ，既各具備完整並可獨立區隔之主、客觀不法構成要件，其
    犯意各別，行為互殊，應予分論併罰。上訴人甲○○前於93
    年間，因施用毒品案件，經臺灣屏東地方法院以93年度簡字
    第986 號判決判處有期徒刑3 月確定，於93年10月7 日易科
    罰金執行完畢，又於94年間因贓物案件，經台灣屏東地方法
    院以94年度訴字第167 號判決判處有期徒刑6 月，如易科罰
    金以3 佰元折算一日確定，於94年10月2 日因徒刑易科罰金
    執行完畢出監，有上開卷存臺灣高等法院被告前案紀錄表可
    查，其於有期徒刑執行完畢後，五年以內故意再犯有期徒刑
    以上之罪，均為累犯，均應依法加重其刑。
三、原審適用毒品危害防制條例第10條第1 項、第2 項、第18條
    第1 項前段，刑法第11條、第47條第1 項、第51條第5 款規
    定，並審酌上訴人甲○○素行不佳，前曾犯施用毒品案件，
    經施以強制戒治後，仍未戒除施用毒品之惡習，復多次施用
    第一級毒品及施用安非他命，其施用毒品係戕害自己之身心
    健康甚鉅，其犯後已坦承犯行，態度尚佳等一切情狀，就其
    施用第一級毒品海洛因部分，量處有期徒刑1 年2 月，就其
    施用第二級毒品安非他命部分，量處有期徒刑7 月，並定其
    應執行刑為有期徒刑1 年8 月。扣案之扣案含有海洛因殘渣
    之夾鏈袋2 個、含有甲基安非他命殘渣夾鏈袋1 個，因分別
    與毒品海洛因、甲基安非他命不能析離，而視同毒品，均應
    依毒品危害防制例第18條第1 項規定，予以沒收銷燬之；又
    說明扣案夾鏈袋1 個，並非違禁物，亦非供犯罪所用之物，
    不另為沒收之諭知。經核原判決認事用法並無不合，量刑及
    定執行刑亦屬適當，上訴人甲○○上訴指摘原判決量刑過重
    及否認施用安非他命，為無理由，應予駁回。
據上論結，應依刑事訴訟法第368 條，判決如主文。
本案經檢察官許美女到庭執行職務。
中    華    民    國    97    年    10    月    9     日
                    刑事第六庭    審判長法  官  王憲義
                                        法  官  邱永貴
                                        法  官  張盛喜
以上正本證明與原本無異。
施用安非他命部分不得上訴。
施用海洛因部分得上訴，如不服本判決應於收受本判決後10日內
向本院提出上訴書狀，其未敘述上訴理由者，並得於提起上訴後
10日內向本院補提理由書狀（均須按他造當事人之人數附繕本）
「切勿逕送上級法院」。
中    華    民    國    97    年    10    月    9     日
                                        書記官  黃一秋
附錄本件判決論罪科刑法條：
毒品危害防制條例第10條
施用第一級毒品者，處6 月以上5 年以下有期徒刑。
施用第二級毒品者，處3 年以下有期徒刑。


司法院資訊處製作；財團法人民間司法改革基金會備份。
